【裁判字號】    98,簡上,85
【裁判日期】    980225
【裁判案由】    恐嚇
【裁判全文】
臺灣臺中地方法院刑事判決              98年度簡上字第85號
上  訴  人  臺灣臺中地方法院檢察署檢察官
被      告  乙○○
上上訴人因被告恐嚇案件，不服臺灣臺中地方法院97年度簡字第
977號中華民國97年9月11日第一審簡易判決（起訴案號：臺灣臺
中地方法院檢察署96年度偵字第1978、5895號），提起上訴，本
院判決如下：
    主    文
上訴駁回。
    犯罪事實及理由
一、本案經本院理結果，認第一審簡易判決認事用法及量刑均無
    不當，應予維持，並引用第一審判決書記載之事實、證據及
    理由（詳附件）。
二、上訴意旨略以：被告乙○○僅因停車糾紛，即出言恐嚇被害
    人甲○○、丙○○、丁○○，並糾集10餘人聯手毆打被害人
    （傷害部分業經不受理判決確定），被告此種行徑，對被害
    人心裡所造成之恐懼極深，其惡害非淺，對社會治安之危害
    程度亦重，原審僅判處拘役50日，減為25日，並予以緩刑，
    顯然過輕，不符公平原則等語。
三、按關於刑之量定，係實體法上賦予法院得為自由裁量之事項
    ，倘其未有逾越法律所規定之範圍，或濫用其權限，即不得
    任意指摘為違法（最高法院75年台上字第7033號判例意旨可
    資參照），且在同一犯罪事實與情節，如別無其他加重或減
    輕之原因，下級審量定之刑，亦無過重或失輕之不當情形，
    則上級審法院對下級審法院之職權行使，原則上應予尊重（
    最高法院85年度台上字第2446號裁判意旨參照）。被告所犯
    之恐嚇罪，其法定刑為「2年以下有期徒刑、拘役或3百元以
    下罰金」，原審以被告之自白及證人Ａ1 之證言等證據，判
    處被告拘役50日，且因被告犯罪時間在96年4 月24日以前，
    符合中華民國96年罪犯減刑條例第2條第1項第3 款之規定，
    減為拘役25日，並諭知易科罰金之折算標準。復因被告符合
    刑法第74條第1項第2款之規定（被告前因恐嚇案件，於85年
    12月26日經判處有期徒刑3 月確定，於86年1月7日經臺灣臺
    中地方法院檢察署以85年執字第452 號執行，以羈押折抵期
    滿而結案，有臺灣高等法院被告前案紀錄表在卷可參，其於
    該有期徒刑執行完畢後，5 年以內未曾因故意犯罪受有期徒
    刑以上刑之宣告），併予宣告緩刑2 年，原審量刑並無不當
    之處，公訴人以量刑過輕為由提起上訴，並無理由，應予駁
    回。
據上論斷，應依刑事訴訟法第455條之1第1項、第3項、第373 條
、第368條，判決如主文。
本案經檢察官李善植到庭執行職務。
中    華    民    國    98    年    2     月    25    日
                  刑事第五庭  審判長法  官  朱光國
                                    法  官  吳幸芬
                                    法  官  林慧英
上正本證明與原本無異。
本件不得上訴。
                                    書記官  廖碩薇
中    華    民    國    98    年    2     月    25    日
附錄論罪科刑法條
刑法第305條
以加害生命、身體、自由、名譽、財產之事，恐嚇他人致生危害
於安全者，處2年以下有期徒刑、拘役或3百元以下罰金。


司法院資訊處製作；財團法人民間司法改革基金會備份。
